臺灣基隆地方法院基隆簡易庭民事判決
111年度基簡字第44號
原      告  郭雪英  

訴訟代理人  黃丁風律師
被      告  張紹素  




上列當事人間請求損害賠償事件，原告就本院110年度基簡字第5
16號傷害等刑事案件提起刑事附帶民事訴訟，經本院刑事庭以11
0年度基簡附民字第15號裁定移送前來，本院於民國111年3月30
日言詞辯論終結，判決如下：
    主  文
被告應給付原告新臺幣陸萬伍仟元，及自民國一一○年九月六日
起至清償日止，按週年利率百分之五計算之利息。
原告其餘之訴駁回。
本判決原告勝訴部分得假執行；但被告如以新臺幣陸萬元預供擔
保，得免為假執行。
原告其餘假執行之聲請駁回。
    事實及理由
一、原告起訴主張：兩造分別在基隆市○○區○○街000號店舖、114
    號店舖上班，兩店相毗鄰。被告於民國109年10月26日中午1
    2時16分許，在114號店舖前，拿起門前原告置放之食物時，
    遭原告大聲喝叱，心生不悅，一時氣憤，竟分別為下列行為
    ：㈠被告基於公然侮辱之犯意，在上開不特定多數人得以共見共
    聞之處所，公然以「王八蛋、阿水啊！」辱罵原告，足以貶
    損原告之人格及社會評價，並使原告名譽、人格尊嚴、社會
    地位受損，因受有精神上相當之痛苦。㈡被告又基於傷害之
    犯意，持鐵製椅子1張及徒手毆打原告之臉部及身體，致原
    告受有臉部紅腫約32公分、左上臂刮傷約5公分長、右前臂
    挫瘀傷約21公分、左足第三趾擦傷約0.5公分等傷害，原告
    在遭受被告傷害過程中，驚惶難挨，自亦受有精神上相當之
    痛苦。㈢被告復基於恐嚇危害安全之犯意，向原告恫稱：「
    打給妳死，我跟妳講」、「我當過女警，要怎樣讓人死，我
    都知道」、「我看妳一次，打一次，我跟你講」（均臺語）
    ，以此加害生命、身體之事恐嚇原告，使原告心生畏懼，致
    生危害於安全，原告更因而驚嚇到辭去店長職務，精神上同
    可認定受有相當痛苦。被告上揭3行為已分別侵害原告名譽
    、身體及自由權，並使原告受有精神上之痛苦，為此依民法
    第184條第1項、第195條第1項規定請求被告賠償精神慰撫金
    等語。並聲明：⑴被告應給付原告新臺幣（下同）600,000元
    （上開3行為各請求200,000元），及自起訴狀繕本送達翌日
    起至清償日止，按週年利率5%計算之利息。⑵願供擔保請准
    宣告假執行。⑶訴訟費用由被告負擔。
二、被告並未提出書狀答辯，就本案所涉及之事實部分亦未曾爭
    執，於刑事訴訟程序中同為認罪之答辯；惟被告於本院111
    年3月30日言詞辯論期日到庭陳稱：僅願賠償5,000元，超出
    部分請法院駁回。
三、本院之判斷：
　㈠按因故意或過失，不法侵害他人之權利者，負損害賠償責任
    ；人格權受侵害時，得請求法院除去其侵害；有受侵害之虞
    時，得請求防止之；前項情形，以法律有特別規定者為限，
    得請求損害賠償或慰撫金；不法侵害他人之身體、健康、名
    譽、自由、信用、隱私、貞操，或不法侵害其他人格法益而
    情節重大者，被害人雖非財產上之損害，亦得請求賠償相當
    之金額；民法第18條、第184條第1項前段、第195條第1項前
    段分別定有明文。次按恐嚇乃指通知加害生命、身體、自由
    、名譽、財產之旨於被害人，並以使人心生畏怖為目的，自
    屬侵害他人之自由權人格法益，而構成侵權行為。又按不法
    侵害他人人格權，被害人受有非財產上損害，請求加害人賠
    償相當金額慰撫金時，法院對於慰撫金之量定，應斟酌實際
    加害情形，所造成影響、被害人痛苦之程度、兩造之身分地
    位定相當之數額。是就慰撫金之多寡，應斟酌雙方之身分、
    地位、資力與加害之程度及其他各種情形核定相當之數額，
    其金額是否相當，自應依實際加害情形與被害人所受之痛苦
    及雙方之身分、地位、經濟狀況等關係決定之。
　㈡原告起訴主張本件關於被告所涉公然侮辱、傷害、恐嚇危害
    安全等犯行之事實部分，業經本院調閱刑事案件卷宗確認：
    被告於刑事程序中均坦承不諱，且為法院判決公然侮辱罪部
    分處罰金3,000元、傷害罪部分處罰金50,000元、恐嚇危害
    安全罪部分處罰金8,000元，並合併定執行刑罰金55,000元
    等情無訛，被告就此部分事實亦未見爭執，上開刑事案件卷
    宗並經當庭提示兩造均表示無意見，是此部分關於被告對原
    告所為侵權行為之事實均無可疑，同可認定。
　㈢被告前揭故意行為，侵害原告名譽、身體健康及自由之事實
    ，已如上述，而被告之不法行為與原告所受名譽受損、身體
    傷害與自由受損等結果之間，亦有相當之因果關係，則被告
    自應就其故意行為負損害賠償責任。是原告本於前揭規定，
    請求被告賠償精神上所受損害，即屬有據。
　㈣上開事實發生當時，原告經警詢問時陳稱：伊教育程度國中
    畢業、職業服務業、家庭經濟狀況勉持等情（見臺灣基隆地
    方檢察署109年度偵字第7141號卷第9頁），被告則於警詢時
    稱伊國中畢業、職業服務業、家庭經濟狀況小康等情（見臺
    灣基隆地方檢察署109年度偵字第7141號卷第15頁）。暨衡
    量兩造之財產與收入情形，有稅務電子閘門財產所得調件明
    細表在卷可按（見限制閱覽卷，因事涉兩造之個人資料，自
    不宜於判決內逐一盤點），復考量原告所受之精神上傷害及
    痛苦，兼衡被告亦因本件各項侵權行為而經法院認為有罪確
    定而受有刑事處罰，其有罪判決亦已可在司法院法學資料檢
    索系統內查得，此等刑事訴訟程序上之結果，對原告不能謂
    毫無寬慰等一切情形，認本件原告名譽權受被告侵害之非財
    產上損害以10,000元允屬適當、身體健康之非財產上損害以
    40,000元允屬適當、自由之非財產上損害以15,000元允屬適
    當，應予准許。至逾此範圍之請求，則屬過高而無理由。
　㈤給付無確定期限者，債務人於債權人得請求給付時，經其催
    告而未為給付，自受催告時起，負遲延責任。其經債權人起
    訴而送達訴狀，與催告有同一之效力；又遲延之債務，以支
    付金錢為標的者，債權人得請求依法定利率計算之遲延利息
    ；應付利息之債務，其利率未經約定，亦無法律可據者，週
    年利率為5%，民法第229條第2項、第233條第1項前段、第20
    3條分別定有明文，查原告依據侵權行為之法律關係，請求
    被告賠償，核屬給付無確定期限，是依前揭說明，原告自得
    按上開規定請求被告給付自起訴狀繕本送達翌日即110年9月
    6日起（見本院110年度基簡附民字第15號卷第25頁送達證書
    ），依週年利率5%計算之遲延利息。
四、綜上所述，原告依民法第184條第1項前段、第195條第1項規
    定，請求被告給付65,000元（計算式：10,000元＋40,000元＋
    15,000元＝65,000元），及自起訴狀繕本送達翌日即110年9
    月6日起至清償日止依週年利率5%計算之法定遲延利息部分
    ，為有理由，應予准許；逾此範圍之請求，為無理由，應予
    駁回。
五、本件事證已經明確，兩造其餘攻擊防禦方法與證據調查，核
    與本件判決結果不生影響，爰不逐一論列，附此敘明。
六、本件係民事訴訟法第427條第2項第12款所定適用刑事簡易訴
    訟程序案件之附帶民事訴訟，經裁定移送民事庭之財產權訴
    訟，本院為被告敗訴判決部分，依同法第389條第1項第3款
    之規定，應依職權宣告假執行；併酌情依同法第392條第2項
    規定，職權宣告被告得預供擔保而免為假執行。原告雖陳明
    願供擔保聲請假執行，惟其陳請僅促使法院職權發動，爰不
    另為假執行准駁之諭知；至原告敗訴部分，其假執行聲請已
    失依據，應併駁回。
七、又法院為終局判決時，應依職權為訴訟費用之裁判，民事訴
    訟法第87條第1項雖有明文。然本件原告係提起本件刑事附
    帶民事訴訟，經本院刑事庭依刑事訴訟法第504條第1項移送
    前來，依同條第2項規定免納裁判費，且訴訟中並無其他訴
    訟費用之發生，故本院自毋庸為訴訟費用裁判之諭知。
據上論結，本件原告之訴為一部有理由，一部無理由，依民事訴
訟法第436條第2項、第389條第1項第3款、第392條第2項，刑事
訴訟法第504條第2項，判決如主文。
中　　華　　民　　國　　111 　年　　4 　　月　　13　　日
                  基隆簡易庭法　官　李謀榮　　　　　
以上正本係照原本作成。
如對本判決上訴，須於判決送達後廿日內向本院提出上訴狀。如
委任律師提起上訴者，應一併繳納上訴審裁判費。
中　　華　　民　　國　　111 　年　　4 　　月　　21　　日
                            書記官　顏培容